nl: Huis en tuin > Decoratie > Gazonornamenten en tuinbeelden: Tuinbeelden; Gazonornamenten
ru: Дом и сад > Декор > Декор для газона и садовые скульптуры: Садовые скульптуры; Декор для газона
cs: Dům a zahrada > Bytové doplňky a dekorace > Zahradní dekorace: Zahradní sochy; Ozdoby na trávník
bg-BG: Дом и градина > Декорация > Орнаменти за морава и градински скулптури: Градински скулптури; Орнаменти за морава
lt-LT: Namai ir sodas > Dekoras > Vejos papuošalai ir sodo skulptūros: Sodo skulptūros; Vejos papuošalai
fi: Koti ja puutarha > Koristeet > Pihakoristeet ja puutarhapatsaat: Puutarhapatsaat; Pihakoristeet
tr: Ev ve Bahçe > Dekor > Çim Süsleri ve Bahçe Heykelleri: Bahçe Heykelleri; Çim Süsleri
pt-PT: Casa e jardim > Decoração > Ornamentos e esculturas de jardim: Esculturas de jardim; Ornamentos de jardim
zh-TW: 居家和庭園 > 裝飾用品 > 草皮裝飾和花園雕塑品: 庭園雕塑; 草坪裝飾
hr-HR: Dom i vrt > Dekoracije > Ukrasi za travnjak i vrtne skulpture: Vrtne skulpture; Ukrasi za travnjak
sl-SI: Dom in vrt > Dekoracija > Okraski za trato in vrtne skulpture: Vrtne skulpture; Okraski za trato
zh-CN: 家居与园艺 > 装饰 > 草坪装饰品/园艺雕塑: 园艺雕塑; 草坪装饰品
el: Σπίτι & κήπος > Διακόσμηση > Διακοσμητικά γκαζόν & γλυπτά κήπου: Γλυπτά κήπου; Διακοσμητικά γκαζόν
ja: ホーム・ガーデン > インテリア・エクステリア > ガーデン装飾品: 庭園の彫刻; 芝生の装飾品
nb: Hjem og hage > Dekor > Plenpynt og hageskulpturer: Hageskulpturer; Hageornamenter
ro-RO: Casă și grădină > Decorațiuni > Ornamente pentru gazon și sculpturi de grădină: Sculpturi de grădină; Ornamente pentru gazon
th: บ้านและสวน > ของประดับตกแต่ง > ที่ตกแต่งสนามหญ้าและรูปแกะสลักในสวน: รูปแกะสลักในสวน; ที่ตกแต่งสนามหญ้า
ko: 가정/원예 용품 > 실내 장식 > 잔디 장식/정원 조각: 정원 조각; 잔디 장식
pt-BR: Casa e jardim > Decoração > Enfeites de jardim e grama: Esculturas de jardim; Enfeites de gramado
hu: Otthon és kert > Dekoráció > Gyepdíszek és kerti szobrok: Kerti szobrok; Gyepdíszek
da: Hjem og have > Indretning > Havedekorationer: Haveskulpturer; Plæneornamenter
fr: Maison et jardin > Décorations > Décorations de pelouse et sculptures de jardin: Sculptures de jardin; Ornements de pelouse
en: Home & Garden > Decor > Lawn Ornaments & Garden Sculptures: Garden Sculptures; Lawn Ornaments
es: Casa y jardín > Decoración > Adornos para césped y esculturas para jardín: Esculturas de jardín; Adornos para césped
sk-SK: Dom a záhrada > Dekorácie > Ozdoby na trávnik a záhradné sochy: Záhradné sochy; Ozdoby na trávnik
it: Casa e giardino > Arredo > Ornamenti e sculture per il giardino: Sculture da giardino; Ornamenti da prato
pl: Dom i ogród > Ozdoby > Ozdoby trawnikowe i rzeźby ogrodowe: Rzeźby ogrodowe; Ozdoby trawnikowe
sv: Hem och trädgård > Dekor > Trädgårdsprydnader: Trädgårdsskulpturer; Gräsmatteornament
de: Heim & Garten > Dekoration > Gartendeko: Gartenskulpturen; Rasendekoration
vi: Nhà và vườn > Trang trí > Đồ trang trí thảm cỏ và tượng đặt trong vườn: Tượng đặt trong vườn; Đồ trang trí thảm cỏ